【裁判字號】    97,訴,2123
【裁判日期】    971212
【裁判案由】    侵權行為損害賠償
【裁判全文】
臺灣板橋地方法院民事判決              97年度訴字第2123號
原      告  丙○○
訴訟代理人  乙○○
被      告  甲○○
上列當事人間請求侵權行為損害賠償事件，經本院刑事庭移送前
來（附民案號：97年度簡附民字第256 號，刑事案號：97年度簡
字第7043號）本院於中華民國97年11月28日言詞辯論終結，判決
如下：
    主  文
被告應給付原告新台幣貳拾壹萬捌仟捌佰捌拾元及自民國九十七
年十月二十七日起至清償日止，按週年利率百分之五計算之利息
。
原告其餘之訴駁回。
訴訟費用由被告負擔十分之七，餘由原告負擔。
    事實及理由
一、本件被告甲○○未於言詞辯論期日到場，核無民事訴訟法第
    386 條所列各款情形，依原告之聲請，由其一造辯論而為判
    決。
二、原告主張：緣被告於民國97年5 月17日晚間7 時許，騎乘車
    號536-CMW 號重型機車，行經臺北縣五股鄉○○路與御史路
    口待轉時，遭沿御史路直行、由原告駕駛之車號5C-8856 號
    自小客車不慎擦撞，因原告並未停車即駕車駛離現場，被告
    因而騎車跟隨原告返回臺北縣五股鄉○○路97號住處停車場
    入口處，並向社區管理員吳銘喬表明上開遭撞情事，經吳銘
    喬告知原告後，原告遂前往停車場入口處與被告見面，兩造
    一言不合，被告竟基於傷害之故意，持機車大鎖毆打原告之
    頭部、背部、手部，致原告受有頭部外傷、頭皮多處裂傷（
    a:左前額3 ×3 ×0.3 公分；b:左頂部3.8 ×0.2 ×0.4 公
    分）、上背部挫傷瘀青（4 ×3 公分）、左手多處擦傷（a:
    1 ×0.5 公分；b:1 ×0.5 公分）、創傷後症候群之傷害，
    嗣經吳銘喬攔阻制止，被告始罷手離去。為此，依侵權行為
    之法律關係，請求被告賠償下列金額：(一)醫藥費用：新臺幣
    （下同）10,500元。(二)傷口換藥用品費1,260 元。(三)原告受
    傷期間營養補給品約60天36,000元。(四)原告因傷就診，往來
    住家至馬偕紀念醫院之車資7,000 元。(五)原告因內傷至中藥
    店配藥服用8,000 元（每瓶內傷藥2,000 元×4 瓶=8,000元
    ）(六)不能工作之損失：原告係從事電機工作，每月薪資約45
    ,000 元 ，即每日薪資1,500 元，因遭被告毆傷，60日無法
    工作，工作損失為90,000元。(七)精神慰藉金：原告遭被告毆
    傷後，經常因不明原因頭痛，無法入睡，記憶力衰退，經醫
    生診斷為創傷症候群，並治療中，目前在左前額、左頂部留
    下縫合後無法恢復之疤痕，精神上受有痛苦，故請求被告賠
    償精神慰藉金16萬元。併為聲明：被告應給付原告312,760
    元，及自起訴狀繕本送達翌日起至清償日止按年息5%計算之
    利息，並陳明願供擔保，請准宣告假執行。
三、被告未於言詞辯論期日到場，亦未提出書狀作何聲明或陳述
    。
四、原告前開主張遭被告毆打致傷之侵權事實，業經被告於台北
    縣政府警察局蘆洲分局警詢及台灣板橋地方法院檢察署偵查
    中坦承不諱，並經證人吳銘喬於警詢中證述明確，有警詢筆
    錄、偵查訊問筆錄附於台灣板橋地方法院檢察署97年度偵字
    第19009 號偵查卷可稽，並有馬偕紀念醫院（淡水院區）97
    年5 月26日乙種診斷證明書1 紙、監視錄影畫面翻拍照片共
    13張附於上開偵查卷可證，業經本院調閱上開偵查卷查明。
    而被告因傷害原告之身體，並經本院刑事庭判處拘役50日，
    亦有本院97年度簡字第7043號刑事簡易判決附卷可參。是原
    告主張被告有不法侵害其身體之行為，堪信為真實。
五、按因故意或過失，不法侵害他人之權利者，負損害賠償責任
    ；又不法侵害他人之身體或健康者，對於被害人因此喪失或
    減少勞動能力或增加生活上之需要時，應負損害賠償責任；
    又不法侵害他人身體、健康、名譽、自由、信用、隱私、貞
    操或不法侵害其他人格法益而情節重大者，被害人雖非財產
    上之損害，亦得請求賠償相當之金額；民法第184 條第1 項
    前段、第193 條第1 項、第195 條第1 項前段分別定有明文
    。茲就原告請求之金額審酌如下：
  (一)醫藥費用：
    原告主張其因遭被告毆傷，至馬偕紀念醫院治療，計支出醫
    藥費用10,500元之事實，業據提出馬偕紀念醫院醫療費用證
    明單11紙為證，故原告主張其此部分損害為10,500元，堪信
    為真實。
  (二)傷口換藥用品費：
    原告主張其受傷處之傷口換藥所需用品花費1,260 元之事實
    ，業據提出統一發票影本7 紙為證，故原告主張其此部分損
    害為1,260元，堪信為真實。
  (三)營養補給品費：
    原告主張其受傷需營養補給60天，費用36,000元部分，並未
    提出證據證明。且經本院向馬偕紀念醫院函查結果，原告前
    開傷勢並未影響正常進食能力，並未曾住院或依靠靜脈注射
    營養劑，其受傷癒後與營養補給視個人需求決定，有該院97
    年10月22日馬院醫外字第0970003498號函（見本院卷第26頁
    ）可稽。故原告既未能舉證證明有此必要及有此支出，則其
    此部分主張，即不足採。
  (四)車資：
    原告主張其因受傷至馬偕醫院台北院區、淡水院區就診，計
    支出車資7,000 元部分，經本院向馬偕紀念醫院函查結果，
    原告於97年5 月17日19時51分，因頭部外傷至該院急診縫合
    及觀察治療，於97年5 月18日6 時01分離院，於97年5 月19
    日、97年5 月26日、97年6 月2 日、97年6 月7 日、97 年6
    月14日、97年6 月21日、97年6 月28日至該院神經外科門診
    追蹤治療，有該院97年10月22日馬院醫外字第0970003498號
    函及隨函所附病歷資料影本（見本院卷第26至52頁）可稽。
    而依上開病歷資料，原告97年5 月17日至97年6 月2 日4次
    就診均在該院淡水院區，其餘4 次則在該院台北院區。再依
    原告主張自其住處至馬偕紀念醫院淡水院區之單趟計程車資
    約280 元至300 元，至該院台北院區之單趟計程車資約350
    元，是以此計算原告8 次就診往返計16趟之車資應為5,120
    元【淡水院區部分，以平均單趟290 元計，往返計8 趟為2,
    320 元（290 ×8=2,320） 、台北院區部分往返計8 趟為2,
    800 元（350 ×8=2,800） ，合計5,120 元。】。故原告此
    部分損害額應為5,120 元。
  (五)中藥費：
    原告主張其因內傷至中藥店配藥服用8,000 元（每瓶內傷藥
    2,000 元×4 瓶=8,000元）部分，並未提出證據證明，且前
    開馬偕紀念醫院診斷證明書上，並未記載原告受有內傷，故
    原告未能舉證有服用中藥之必要及有此支出，此部分主張即
    不足採。
  (六)不能工作之損失：
    原告主張：其係從事電機工作，每月薪資約45,000元，即每
    日約1,500 元，因遭被告毆傷，60日無法工作，工作損失為
    90,000元之事實，業據提出95年12月至96年12月之薪資所得
    扣繳憑單影本1 紙為證。而經本院向馬偕紀念醫院函查結果
    ，原告於97年5 月17日受傷後，該院初步推估其影響工作時
    間至少4 週，有該院97年10月22日馬院醫外字第0970003498
    號函（見本院卷第26）可稽。是以原告每日薪資1,500 元計
    算，4 週即28日之工作損失應為42,000元（1,500 ×28=42,
    000） 。故原告此部分損害額應為42,000元。
  (七)精神慰藉金：
    原告主張：其遭被告毆傷後，經常因不明原因頭痛，無法入
    睡，記憶力衰退，經醫生診斷為創傷症候群，並治療中，目
    前在左前額、左頂部留下縫合後無法恢復之疤痕，精神上受
    有痛苦之事實，有馬偕紀念醫院診斷證明書影本附於前開偵
    查卷內可證，原告精神自屬痛苦不堪，而得請求被告賠償其
    精神上之損害。茲審酌兩造之身分、地位、經濟能力，及原
    告主張其為高中肄業，從事電機工作，月入約45,000元；被
    告依其警詢筆錄所載為國中肄業，其名下並無財產，有稅務
    電子閘門財產所得調件明細表附卷可參，與被告僅因細故即
    施以暴力將原告毆打成傷，其侵害之程度、對原告所造成之
    損害等一切情狀，認原告請求精神慰撫金16萬元，尚屬允適
    ，應予准許
  (八)綜上，原告本件共計受有218,880 元之損害（計算式：10,5
    00+1,260+5,120+42,000+160,000=218,880）。
六、從而，原告依據侵權行為之法律關係，請求被告賠償218,88
    0 元，及自起訴狀繕本送達翌日即97年10月27日（見本院卷
    第10頁）起至清償日止，按年息5%計算之利息，為有理由，
    應予准許；逾此部分之請求，為無理由，應予駁回。
七、結論：本件原告之訴為一部有理由，一部無理由，依民事訴
    訟法第385 條第1 項前段、第79條，判決如主文。
中    華    民    國    97    年    12    月    12    日
                  民事第一庭    法  官  黃信樺
以上正本係照原本作成
如對本判決上訴，須於判決送達後20日內向本院提出上訴狀
中    華    民    國    97    年    12    月    12    日
                                書記官  李佳靜


司法院資訊處製作；財團法人民間司法改革基金會備份。
